Inventaris van het archief van de Directie Financiering en Deelnemingen van het Ministerie van Economische Zaken, (1946) 1950-2000 (2005)
Nationaal Archief, Den Haag
- BLOK 1976-2000
  - Taakuitvoering, B
    - Industrie, Dienstverlening, Handel, B.2
      - Financiering van industrieën, B.2.2
        - Uitvoering, B.2.2.2
          - Financieringen aan in Nederland gevestigde bedrijven, B.2.2.2.2
            - Limburg, B.2.2.2.2.12
              - Papierfabrieken NV, Koninklijke Nederlandse te Maastricht, 1978-1993; 2720; pak
              - Pie Medical NV te Maastricht, 1992-1996; 2721; omslag
              - Pirson Keramiek BV te Maastricht, 1980-1982; 2722; omslag
              - PL (Pionier Laura) Automotive BV te Kerkrade, 1975-1988; 2723; pak
                Nota bene: Voorheen Pionier Laura BV te Kerkrade
              - Ploum Verenigde Bedrijven BV te Kerkrade, 1975-1983; 2724-2735; 1 omslag en 11 pak
                - 1975 - 1976-10, 2724; pak
                - 1976-11 - 1977, 2725; pak
                - 1978, 2726; pak
                - 1979-1980, 2727; pak
                - 1981-1983, 2728; omslag
                - Dit inventarisnummer is vervallen, 2729
                - Dit inventarisnummer is vervallen, 2730
                - Dit inventarisnummer is vervallen, 2731
                - Verslagen 1980-1981, 2732; pak
                - Bijlagen 1976-1977, 2733; pak
                - Bijlagen 1978, 2734; pak
                - Bijlagen 1979, 2735; pak
              - Print Service Holding BV te Roermond, voorheen Mommers Printservice BV te Echt, 1977-1996; 2736; pak
              - R & P Holding BV te Venlo-Blerick, 1991-1993; 2737; omslag
                Nota bene: R & P is de houdstermaatschappij van Precisietechniek Houkes BV
              - Richi BV te Hoensbroek, 1975-1979; 2738; pak
              - Richi BV te Hoensbroek, 1980; 2739; pak
              - Roda Confectie, BV Nationale Textielfabrieken te Kerkrade, 1974-1986; 2740; pak
              - Roermond BV, Confectie Industrie (CIR) te Roermond, 1975-1978; 2741; omslag
              - Roltrans Group Europe BV te Tegelen, 1996-2000; 2742; omslag
              - Rowetex BV te Weert, 1975; 2743; omslag
              - Schunck BV, A. te Heerlen, 1974-1978; 2744; omslag
              - SIF Beheer Roermond BV te Roermond, 1980-1989; 2745; omslag
              - SOBA (Stichting Onderzoek en Beproeving Afsluitorganen) te Sittard, 1985-1993; 2746; pak
              - Sphinx, NV Koninklijke te Maastricht, 1983; 2747; omslag
              - Stelrad BV te Nuth, 1981-1983; 2748; omslag
              - Tegula BV te Tegelen, 1970-1977; 2749; pak
              - Teska International BV te Kerkrade, 1978-1988; 2750-2753; 4 pak
                - 1978-1980, 2750; pak
                - 1981, 2751; pak
                - 1982-1984, 2752; pak
                - 1985-1988, 2753; pak
              - Textielverzorging BV, Limburgse te Geleen, 1977-1986; 2754-2759; 2 omslag en 4 pak
                Nota bene: Niet nader onder te verdelen. Was voor 1977 gevestigd in Maastricht
                - 1977-1979, 2754; pak
                - 1979, 2755; pak
                - 1980-1981, 2756; omslag
                - 1982-1983, 2757; pak
                - 1984-1986, 2758; omslag
                - Bijlagen 1984-1986, 2759; pak
              - Timmerfabrieken BV, Verenigde Limburgse te Sittard, 1974-1980; 2760; omslag
              - Unisign BV, Technisch Advies- en Constructiebureau te Panningen, 1989-2000; 2761; omslag
              - Vaalser Textielfabrieken BV, De te Vaals, 1973-1979; 2762-2764; 2 omslag en 1 pak
                - 1973-1976, 2762; pak
                - 1977-1979, 2763; omslag
                - Bijlagen 1977-1979, 2764; omslag
              - Valk BV, De te Echt, 1974-1980; 2765; omslag
              - Vandenende BV te Borssele, 1975-1982; 2766; omslag
              - VDB (Van den Broek) Veredelings-Industrie BV te Roermond, 1975-1985; 2767; omslag
              - Venberg BV te Venlo, 1984-1987; 2768; pak
              - Venlo BV, Metaalwerkenfabriek te Venlo, 1975-1976; 2769; omslag
              - Walda Wolkam BV te Eygelshoven, 1975-1976; 2770; omslag
              - Westminster, Confectieatelier te Maastricht, 1975-1986; 2771; pak
              - Wilma International NV te Weert, 1995-1998; 2772; omslag
              - Wimeko Konfectie Industrie VOF te Roermond, 1978-1986; 2773; omslag
          - Financieringen aan in het buitenland gevestigde bedrijven, B.2.2.2.3
            - Liberia, Atlantic Bulkoil Corporation (ABC) te Monrovia, 1975-1986; 2774; omslag
              Nota bene: Dochteronderneming van Rijn-Schelde-Verolme (RSV) Machinefabrieken en Scheepswerven NV
            - Holland America Cruises NV te Nederlandse Antillen (Curaçao), 1977-1984; 2775; omslag
            - Smits Provision Import Company, M. BV te Rödevrö Denemarken, 1977-1993; 2776; omslag
      - Staatsdeelname, B.2.3
        - Algemeen, B.2.3.1
          - Stukken betreffende het behandelen van aangelegenheden met betrekking tot de Regeling Bijzondere Financiering (BF) en de rol van De Nationale Investeringsbank NV (NIB) daarin, 1969-1997; 2777-2784; 1 deel, 5 omslag en 2 pak
            - Historie, positie en besprekingen met het ministerie 1969-1978, 2777; pak
            - Verslag over het boekjaar 1969 1970, 2778; deel
            - Wijziging algemene voorwaarden rekeninghouders 1970-1981, 2779; omslag
            - Behandeling in de Staten-Generaal 1970-1982, 2780; omslag
            - Verhouding tussen de Nederlandsche Crediet-verzekering Maatschappij NV (NCM) en de Nationale Investeringsbank NV met betrekking tot gemeenschappelijke zekerheden 1974-1977, 2781; omslag
            - Overzichten van de via de Nationale Investeringsbank NV (NIB) goedgekeurde Bijzondere Financierings (BF)-kredieten, -garanties en -deelnemingen 1974-1994, 2782; pak
            - Adviseren van de minister en de minister van Financiën 1993-1997, 2783; omslag
            - Onderzoek in het kader van de Wet Administratieve Rechtspraak Overheids Beschikkingen (AROB) 1983-1984, 2784; omslag
          - Stukken betreffende het leveren van een bijdrage aan het opstellen van de Nota Regionaal Beleid 1977-1980, 1974-1981; 2785-2786; 1 omslag en 1 pak
            - 1974-1977, 2785; omslag
            - 1980-1981, 2786; pak
          - Stukken betreffende het voorbereiden van beleid inzake de aankoop van Nederlandse aandelen door de Organization of the Petroleum Exporting Countries (OPEC)-landen, 1975-1976; 2787; omslag
          - Stukken betreffende het goedkeuren van het jaarverslag over 1975 en 1976 van de Stichting Industrieel Garantiefonds, 1975-1977; 2788; omslag
          - Stukken betreffende het informeren van de minister over het deelnemingsinstrumentarium, 1975-1978; 2789; omslag
            Nota bene: Bevat tevens documentatie over de Comptabiliteitswet
          - Stukken betreffende de werkzaamheden van de Werkgroep Risicodragend Vermogen, 1975-1990; 2790-2803; 5 omslag en 9 pak
            Nota bene: Werd ook de Microwerkgroep genoemd
            - Fiscale maatregelen om aandelenemissies te bevorderen 1975-1980, 2790; pak
            - Macrowerkgroep 1977-1980, 2791; pak
            - Gegevens over de verstrekkers van risicokapitaal Nederlandse Stimulerings- Begeleidings- en Investerings- Company (NeSBIC) CV te 's-Gravenhage, Coroco Enterprises BV te Rotterdam en Vedior Investments BV te Laren 1979-1980, 2792; pak
            - Eindverslag en nota van de Micro-werkgroep betreffende de voorstellen die er op gericht zijn het tekort aan risicodragend vermogen in ondernemingen te verminderen, een interim-rapport van de Werkgroep Financieringsproblematiek Bedrijfsleven en vergaderstukken van de Stuurgroep Financieringsproblematiek Bedrijfsleven 1980, 2793; pak
            - Gegevens over risicodragende participaties van banken, het beleggingsbeleid van verzekeringsmaatschappijen en een verslag van een bijeenkomst tussen het ministerie, de Vereniging voor de Effectenhandel en het Ministerie van Financiën over de incourante markt 1980, 2794; omslag
            - Kamerstukken 1980, 2795; pak
            - Gegevens van de kapitaalmarkt 1980-1981, 2796; omslag
            - Overleg met het Directoraat-Generaal Handel, Ambacht en Diensten (HAD) over het vermogensversterkingskrediet-B 1980-1981, 2797; omslag
            - Toepassing van de Small Business Investment Company (SBIC)-formule in Nederland 1980-1981, 2798; omslag
            - Flexibiliteit in de rente van de A-kredieten (achtergestelde kredieten) 1980, 2799; pak
            - Flexibiliteit in de rente van de A-kredieten (achtergestelde kredieten) 1981-01 - 1981-07, 2800; pak
            - Flexibiliteit in de rente van de A-kredieten (achtergestelde kredieten) 1981-08 - 1981-12, 2801; pak
            - Flexibiliteit in de rente van de A-kredieten (achtergestelde kredieten) 1982 - 1983-08, 2802; pak
            - Flexibiliteit in de rente van de A-kredieten (achtergestelde kredieten) 1988-1990, 2803; omslag
          - Stukken betreffende het voeren van overleg met het Centraal Bureau voor de Statistiek (CBS) inzake de opzet van de statistiek van financiën van bedrijven, 1976; 2804; omslag
          - Stukken betreffende het leveren van een bijdrage aan het opstellen van de Perspectievennota voor Zuid-Limburg op het gebied van de uitbreiding van het instrumentarium van de NV Limburgs Instituut voor Ontwikkeling en Financiering (Industriebank LIOF), 1976-1977; 2805; pak
          - Stukken betreffende het leveren van een bijdrage aan de totstandkoming van de Fusiewetgeving, 1977; 2806; omslag
          - Stukken betreffende het leveren van een bijdrage aan het vraagstuk van decentralisatie of regionalisatie van industriepolitieke instrumenten ten behoeve van de Regionale Ontwikkelingsmaatschappijen (ROMs), 1978-1979; 2807; omslag
          - Stukken betreffende het voorbereiden van een overleg met de Vaste Kamercommissie voor de Rijksbegroting inzake de Comptabiliteitswet van 1976, 1978-1981; 2808; omslag
          - Stukken betreffende het behandelen van aangelegenheden met betrekking tot Particuliere Participatiemaatschappijen (PPM), 1980-1994; 2809-2832; 5 omslag en 19 pak
            - Het tot stand komen van en het wijzigen van de Garantieregeling Particuliere Participatiemaatschappijen 1981 (PPM) 1980-01 - 1980-11, 2809; pak
            - Het tot stand komen van en het wijzigen van de Garantieregeling Particuliere Participatiemaatschappijen 1981 (PPM) 1980-12 - 1981-01, 2810; pak
            - Het tot stand komen van en het wijzigen van de Garantieregeling Particuliere Participatiemaatschappijen 1981 (PPM) 1981-02 - 1981-12, 2811; pak
            - Het tot stand komen van en het wijzigen van de Garantieregeling Particuliere Participatiemaatschappijen 1981 (PPM) 1982 - 1984-02, 2812; pak
            - Het tot stand komen van en het wijzigen van de Garantieregeling Particuliere Participatiemaatschappijen 1981 (PPM) 1984-03 - 1987, 2813; pak
            - Het tot stand komen van en het wijzigen van de Garantieregeling Particuliere Participatiemaatschappijen 1981 (PPM) 1988-1992, 2814; pak
            - Het tot stand komen van en het wijzigen van de Garantieregeling Particuliere Participatiemaatschappijen 1981 (PPM), bijlagen 1992-1993, 2815; pak
            - Het beantwoorden van vragen van de Vaste Kamercommissie voor Economische Zaken inzake Particuliere Participatie Maatschappijen (PPM) 1981-1983, 2816; omslag
            - De werkzaamheden van de Commissie PPM (Particuliere Participatiemaatschappijen)-Regeling 1985-1990, 2817; pak
            - Het leveren van een bijdrage aan de evaluatie van de Garantieregeling Particuliere Participatiemaatschappijen 1981 1989-01 - 1989-09, 2818; pak
            - Het leveren van een bijdrage aan de evaluatie van de Garantieregeling Particuliere Participatiemaatschappijen 1981 1989-10 - 1989-12, 2819; pak
            - Het leveren van een bijdrage aan de evaluatie van de Garantieregeling Particuliere Participatiemaatschappijen 1981 1990, 2820; pak
            - Het leveren van een bijdrage aan de evaluatie van de Garantieregeling Particuliere Participatiemaatschappijen 1981 1991, 2821; pak
            - Het leveren van een bijdrage aan de evaluatie van de Garantieregeling Particuliere Participatiemaatschappijen 1981 1992-01 - 1992-09-08, 2822; pak
            - Het leveren van een bijdrage aan de evaluatie van de Garantieregeling Particuliere Participatiemaatschappijen 1981 1992-09-09 - 1992-12, 2823; omslag
            - Het leveren van een bijdrage aan de evaluatie van de Garantieregeling Particuliere Participatiemaatschappijen 1981 1993-01 - 1993-07-15, 2824; pak
            - Het leveren van een bijdrage aan de evaluatie van de Garantieregeling Particuliere Participatiemaatschappijen 1981 1993-07-16 - 1993-08, 2825; pak
            - Het leveren van een bijdrage aan de evaluatie van de Garantieregeling Particuliere Participatiemaatschappijen 1981 1993-09, 2826; pak
            - Het leveren van een bijdrage aan de evaluatie van de Garantieregeling Particuliere Participatiemaatschappijen 1981 1993-10, 2827; pak
            - Het leveren van een bijdrage aan de evaluatie van de Garantieregeling Particuliere Participatiemaatschappijen 1981 1993-11 - 1993-12, 2828; pak
            - Het leveren van een bijdrage aan de evaluatie van de Garantieregeling Particuliere Participatiemaatschappijen 1981 1994, 2829; omslag
            - Het leveren van een bijdrage aan de vastlegging van het mondeling overleg van 31 januari 1991 tussen de Vaste Commissies voor Financiën en voor Economische Zaken met de ministers van Financiën en van Economische Zaken over de brieven van de bewindslieden met betrekking tot de Garantieregeling Particuliere Participatiemaatschappijen 1981 en de AA-regeling (Achtergesteld met Staatsgarantie (90%)) 1990-1992, 2830; omslag
            - De werkzaamheden van de Klankbordgroep Geduldkapitaal in het kader van de PPM (Particuliere Participatiemaatschappijen)-Regeling 1991-1993, 2831; pak
            - Het leveren van een bijdrage aan de uitvoeringsorganisatie van de Garantieregeling Particuliere Participatiemaatschappijen (PPM) vanaf 1992 1991-1994, 2832; omslag
          - Stukken betreffende het formuleren van richtlijnen en gedragsrichtlijnen ten aanzien van de vergoedingen voor leden van de Raad van Commissarissen, met name bij de Regionale Ontwikkelingsmaatschappijen (ROM), 1983-1984; 2833; omslag
          - Stukken betreffende het opstellen van een nota over een nieuwe opzet van de financiering van de Regionale Ontwikkelingsmaatschappijen (ROM's), 1984-1986; 2834; pak
          - Stukken betreffende het beantwoorden van Kamervragen inzake de overname van aandelen, vermogenstitels en meerderheidsdeelnemingen, 1985-1986; 2835; omslag
          - Stukken betreffende het mede opstellen en evalueren van het Heroverwegingsrapport Verkoop Staatsdeelnemingen, 1985-1987; 2836-2838; 3 pak
            - 1985-01 - 1985-04, 2836; pak
            - 1985-05 - 1985-12, 2837; pak
            - 1986-1987, 2838; pak
          - Stukken betreffende het inventariseren van gegevens met betrekking tot individuele staatsdeelnemingen in het kader van de Heroverweging verkoop staatsdeelnemingen, 1985-1997; 2839-2841; 3 pak
            - 1985, 2839; pak
            - 1985, 2840; pak
            - 1988-1997, 2841; pak
          - Stukken betreffende het verkopen van de Financieringsmaatschappij Industrieel Garantiefonds 's-Gravenhage (FIGG) aan de Nationale Investeringsbank (NIB) NV, 1986-1987; 2842; omslag
          - Stukken betreffende het informeren van de Eerste en Tweede Kamer inzake deelneming en vergroting van bestaande deelnemingen in Regionale Ontwikkelingsmaatschappijen, 1988-1992; 2843; pak
          - Memo's over de vergaderingen van de Werkcommissie Bijzondere Financiering, 1988-1995; 2844; pak
          - Stukken betreffende het opstellen en ondertekenen van vrijwaringverklaringen om ambtenaren die uit hoofde van hun functie een commissariaat bij een onderneming vervullen te vrijwaren van aansprakelijkheidsclaims, 1988-2000; 2845; pak
          - Stukken betreffende het overnemen van leningen door de Regionale Ontwikkelingsmaatschappijen (ROM's), 1990-1997; 2846-2849; 4 pak
            - 1990-1991, 2846; pak
            - 1992-1993, 2847; pak
            - 1994-1996, 2848; pak
            - 1997, 2849; pak
          - Stukken betreffende onderzoeken voor de nota Staatsdeelnemingen van de Algemene Rekenkamer en de reactie van de directie, 1990-1998; 2850-2867; 10 omslag en 8 pak
            - Ambtenaren van het Ministerie van Economische Zaken die bestuursfuncties en commissariaten vervullen bij rechtspersonen 1990-1992, 2850; pak
            - Alpinvest Holding NV 1992-1995, 2851; omslag
            - Brabantse Ontwikkelingsmaatschappij (BOM) NV te Tilburg 1992-1995, 2852; pak
            - Congresgebouw, NV Nederlands te 's Gravenhage 1992-1995, 2853; pak
            - DAF Trucks NV te Eindhoven 1995, 2854; omslag
            - Domaniale Mijn Maatschappij (DMM) te Kerkrade 1992-1993, 2855; omslag
            - DSM NV te Heerlen 1992-1995, 2856; omslag
            - Energie Beheer Nederland (EBN) BV te Heerlen 1992-1998, 2857; pak
            - Energie en Milieu BV, Nederlandse Maatschappij voor te Sittard 1992-1994, 2858; omslag
            - Gelderse Ontwikkelings Maatschappij NV te Velp 1992-1995, 2859; omslag
            - Limburgs Instituut voor Ontwikkeling en Financiering (Industriebank Liof), NV te Maastricht 1992-1995, 2860; pak
            - Meetinstituut NV, Nederlands te Delft 1992-1994, 2861; pak
            - Meetinstituut NV, Nederlands te Delft 1995, 2862; pak
            - Noordelijke Ontwikkelingsmaatschappij NV te Groningen 1992-1993, 2863; omslag
            - Overijsselse Ontwikkelingsmaatschappij (OOM) 1992-1995, 2864; omslag
            - Pijpleidingmaatschappij, BV Nederlandse 1992-1995, 2865; omslag
            - Ultra Centrifuge Nederland NV te Almelo 1992-1995, 2866; omslag
            - Reacties van de directie op het onderzoek Staatsdeelnemingen 1993-1995, 2867; pak
          - Stukken betreffende het leveren van een bijdrage aan de totstandkoming van het rapport Privatisering en Verzelfstandiging; het perspectief voor de jaren 1990 van de Interdepartementale Begeleidingscommissie Privatisering (IBP) inzake de heroverweging verkoop van staatsdeelnemingen, 1991-1992; 2868; omslag
          - Stukken betreffende het samen met de Ministeries van Financiën en Justitie komen tot overeenstemming over het aanpassen van het Fondsenreglement met betrekking tot de toelaatbaarheid van beschermingsconstructies, 1991-1999; 2869-2881; 1 omslag en 12 pak
            - 1991 - 1992-04, 2869; pak
            - 1992-05 - 1993, 2870; pak
            - 1994, 2871; pak
            - 1995-01 - 1995-07, 2872; pak
            - 1995-08 - 1995-10, 2873; pak
            - 1995-11 - 1995-12, 2874; pak
            - 1996-01 - 1996-03, 2875; pak
            - 1996-04, 2876; pak
            - 1996-05, 2877; pak
            - 1996-06 - 1996-10, 2878; pak
            - 1996-11 - 1996-12, 2879; pak
            - Bijdragen aan publicaties en seminars 1998, 2880; omslag
            - Indiening nota bij de Tweede Kamer naar aanleiding van het verslag over het ambtelijk overleg 1999, 2881; pak
          - Stukken betreffende het leveren van bijdragen aan het ambtelijk overleg inzake de totstandkoming van het beleid met betrekking tot commissarissen van overheidswege, 1991-2000; 2882-2886; 5 pak
            - 1991, 2882; pak
            - 1992, 2883; pak
            - 1993, 2884; pak
            - 1994-1996, 2885; pak
            - 1998-2000, 2886; pak
          - Stukken betreffende de Industriefaciliteit (IF) voor midden- en grote bedrijven, 1992-2000; 2887-2902; 8 omslag en 8 pak
            - Algemeen 1994-1997, 2887; pak
            - Uitwerking van de Industriefaciliteit 1992-1993, 2888; pak
            - Het leveren van een bijdrage aan de in te stellen Industriefaciliteit voor het Nederlandse bedrijfsleven 1993, 2889; omslag
            - Positie van en de relatie met het Ministerie van Financiën 1993, 2890; omslag
            - Bedrijfspensioenfondsen als financiële deelnemer in de Industriefaciliteit 1993, 2891; pak
            - Verzekeraars als financiële deelnemer in de Industriefaciliteit 1993, 2892; omslag
            - Stichting Financiering Industriefaciliteit (SFI), goedkeuring jaarrekeningen 1995 en 1996 en begroting van de kosten voor 1997 1993-1997, 2893; pak
            - Stichting Financiering Industriefaciliteit (SFI), beleggingen en depositos 1994-1995, 2894; pak
            - Stichting Financiering Industriefaciliteit (SFI), oprichtingsakte, statuten en beheersovereenkomst met de Staat der Nederlanden 1994-1995, 2895; omslag
            - Stichting Financiering Industriefaciliteit (SFI), boekhouding over de jaren 1994-1997 1994-1997, 2896; pak
            - Stichting Financiering Industriefaciliteit (SFI), jaarrekeningen van 1995 en 1996, en de begroting over 1997 1994-1997, 2897; omslag
            - Stichting Financiering Industriefaciliteit (SFI), vergaderstukken van Bestuursvergaderingen 1994-1997, 2898; pak
            - Eindrapport getiteld Evaluatie Industriefaciliteit uitgebracht door Klynveld, Peat, Marwick en Goedeler (KPMG) 1996, 2899; pak
            - Opstellen van het rapport Evaluatie Industriefaciliteit door KPMG, Bureau voor Economische Argumentatie BV 1996-1999, 2900; omslag
            - Het mede voorbereiden van een nota over de Stichting Financiering Industriefaciliteit (SFI) 1998, 2901; omslag
            - Het informeren van de voorzitter van de Tweede Kamer over de industriefaciliteit 1998-2000, 2902; omslag
          - Stukken betreffende het verlenen van medewerking aan het onderzoek Beheer van Leningen door de Rijksoverheid door de Algemene Rekenkamer, 1993-1995; 2903-2904; 1 omslag en 1 pak
            - 1993-1994, 2903; pak
            - 1995, 2904; omslag
          - Stukken betreffende het voorbereiden van het Besluit Particuliere Participatiemaatschappijen (PPM), 1993-1995; 2905; pak
          - Stukken betreffende het leveren van een bijdrage aan het opstellen van de beleidsnotitie Regionale Ontwikkelingsmaatschappijen (ROM's), 1993-1997; 2906; pak
          - Stukken betreffende het meewerken aan de VNO (Verbond van Nederlandse Ondernemingen)-NCW (Nederlands Christelijk Werkgeversverbond)-discussienota Nederlandse Bedrijven en de Effectenbeurs, 1995; 2907; omslag
          - Stukken betreffende het tot stand komen van het dividendbeleid Regionale Ontwikkelingsmaatschappijen, 1995-1996; 2908-2909; 2 pak
            - 1995-1996, 2908; pak
            - Bijlagen 1995-1996, 2909; pak
          - Stukken betreffende het leveren van een bijdrage aan het kabinetsstandpunt over de fusiecode van de Sociaal-Economische Raad (SER), 1995-2000; 2910; omslag
          - Stukken betreffende het evalueren van het beleid met betrekking tot staatsdeelnemingen, 1996; 2911-2912; 2 pak
            - 1996-01 - 1996-09, 2911; pak
            - 1996-10 - 1996-12, 2912; pak
          - Stukken betreffende het voeren van overleg inzake de rapporten van de Commissie Corporate Governance en de kabinetreacties op de rapporten, 1996-1999; 2913-2917; 5 pak
            Nota bene: De Commissie Corporate Governance stond beter bekend als de Commissie Peters
            - Rapport Commissie Peters I, Ambtelijk Overleg 1996-1997, 2913; pak
            - Rapport Commissie Peters I, overleg met het Ministerie van Financiën 1998, 2914; pak
            - Rapport Monitoring Commissie Corporate Governance (rapport Commissie Peters II), adviesnotitie van prof.dr. A.W.A. Boot 1998-1999, 2915; pak
            - Rapport Monitoring Commissie Corporate Governance (rapport Commissie Peters II), overleg met het Ministerie van Financiën 1998-08 - 1999-03, 2916; pak